# 差旅费

提问人：shuihu19810817 时间：2012-01-12 23:59:05
陈老师您好： 请问差旅费是否按受益对象确认？如：管理部门就是就计入“管理费用”；销售部门就计入“销售费用”；跟生产有关的就计入产品成本“生产成本”。谢谢解答！

回答人：chenyiwei
对于管理部门的差旅费计入管理费用、销售部门的差旅费计入销售费用，应无太大争议。 但是，生产部门的差旅费如果计入生产成本，则需要考虑是否属于存货准则规定的可构成存货成本的“为了使存货达到当前状态和场所所必要的、合理的支出”这一标准范围之内。一般情况下，差旅费不直接改变存货的所在地点和状态，与特定批次的存货没有对应关系，所以还是建议直接费用化计入管理费用。这与新准则下规定机器设备大修理支出也应计入管理费用是类似的。